# 请教陈老师：减资涉及到的账务处理疑难

提问人：yinqingboby 时间：2013-02-02 01:16:31
请教陈老师： 1999 年，某公司A、公司B（为A的全资子公司）分别出资 1400 万， 1600 万设立公司甲，甲公司注册资本为 3000 万，A公司占股46.67%，B公司占股53.33%。A、B均以货币出资，出资到位。设立后，甲公司持续亏损。 2007 年B公司转让持有甲公司53.33%股权给A公司。转让对价为 200 万 借：长投-甲公司 200 万 贷：银行存款 200 万 因达到控制，且为同一控制下企业合并。合并日甲公司所有者权益账面价值为 2300 万 借：长投-甲公司 700 万 贷：资本公积-资本溢价 700 万而后某年A对甲公司计提减值准备 800 万 借：资产减值损失 800 万 贷：长投减值准备 800 万至此，A对甲长投账面余额 2300 万（1400+200+700），长投减值准备 800 万，账面价值 1500 万2012 年，甲公司减资 2950 万，且相关工商手续已经办理完毕，营业执照注册资本已经变更为 50 万元，甲公司账务处理为 借：实收资本 2950 万 贷：其他应付款-A2950万
那么，请教：A公司应该如何账务处理？ （不知道以下处理思路是否合适： 借：其他应收-甲公司 2950 万 长投减值准备 800 万 资本公积-资本溢价 700 万 贷：长期股权投资-甲 2250 万（2300-50） 贷： 2200万）
请老师指点，谢谢！

回答人：chenyiwei
回复 yinqingboby 的帖子
首先，当初A公司受让甲公司53.33%股权时，不应编制借记长期股权投资，贷记资本公积 700 万元的分录。这并不是同一控制下的企业合并，因为甲公司一直在A的控制之下，并且一直为A全资持有（只不过以往是间接的）。
其次，如果甲公司连续亏损（并导致以前年度计提长投减值准备），则为何减资时A公司仍可按面值收回投资？这似乎有矛盾之处？
假设收回 2950 万元减资款是合适的，则A对甲长投账面余额 1600 万（1400+200），长投减值准备 800 万，账面价值 800 万，收回2950 万元，后续长投继续保留 50 万元，则差额 2200 万元为个别报表层面的投资收回损益，计入投资收益处理： 借：其他应收款——甲公司 2950 借：长期股权投资减值准备（因投资收回而转销） 800 贷：长期股权投资 1550 贷：投资收益 2200

提问人：ying0518 时间：2013-02-04 20:35:12
请教陈版，投资减值准备在长期股权投资未能全部收回的情况下能全部转销吗？

回答人：chenyiwei
可以随着处置进程按比例转销.